---
title: "Lab 2"
output:
  html_document: default
  word_document: default
  pdf_document: default
date: "2022-11-25"
editor_options:
  chunk_output_type: inline
---

```{r setup, include=TRUE}

```

## Задание 1
4. Используйте файл ExpImp.Rdata
Создайте data.frame в котором содержится только информация по субъектам федерации.
Добавьте в него колонки, в которых содержится суммарный экспорт и импорт по субъектам федерации.
Напишите функцию, которая в полученном Вами data.frame находит субъекты федерации в которых суммарные экспорт превышает суммарный импорт.
```{r echo=FALSE, warning=FALSE}
load("ExpImp.RData")
# load("Lab2/ExpImp.RData")
fix_data <- function(df) {
    change <- function(x) {
        vec <- as.numeric(gsub("-", "0", x))
        ifelse(is.na(vec), x, vec)
    }
    data.frame(lapply(df, change))
}

export_ge_import <- function(df) {
    df[which(df$СуммЭкспорт > df$СуммИмпорт), ]$Регион
}

df <- subset(ExpImp, !grepl("федеральный округ|Федерация|в том числе", Регион))
new_df <- fix_data(df)
new_df$СуммЭкспорт <- rowSums(new_df[, grep("Экспорт", colnames(new_df))])
new_df$СуммИмпорт <- rowSums(new_df[, grep("Импорт", colnames(new_df))])
print(export_ge_import(new_df))
```
## Задание 2
19. Используйте файл Payment_and_value_of_Care-Hospital.csv
Напишите функцию, которая на вход принимает название города
и название медицинской процедуры/заболевания,а на выход выдает
именованный список,
в котором в качестве имен используется название больницы,
в которой можно получить медицинскую помощь,
а качестве значений – усредненная стоимость услуги в данной больнице.
Список должен быть упорядочен по возрастанию значения стоимости услуги.
```{r echo=FALSE, warning=FALSE}
get_named_list <- function(df, city, measure_name) {
    tmp_df <- subset(df, City == city & Payment.Measure.Name == paste("Payment for", measure_name, "patients"))
    tmp_df$Payment <- as.numeric(gsub(",", "", substr(tmp_df$Payment, start = 2, stop = nchar(tmp_df$Payment))))
    another <- aggregate(tmp_df$Payment, list(tmp_df$Facility.Name), FUN = mean)
    another <- split(another$x, another$Group.1)
    sorted_lst <- another[order(unlist(another), decreasing = FALSE)]

    return(sorted_lst)
}
df <- read.csv("Payment_and_Value_of_Care-Hospital.csv")
# df <- read.csv("Lab2/Payment_and_Value_of_Care-Hospital.csv")

print(get_named_list(df, "LOS ANGELES", "pneumonia"))
```