---
title: "Lab 3"
output:
  html_document: default
  word_document: default
  pdf_document: default
date: "2022-11-25"
editor_options:
  chunk_output_type: inline
---

```{r setup, include=TRUE}

```

## Задание 1
4. Объедините таблицы в одну, уберите столбец с территорией торговли,
т.к. там только Евросоюз, оставим только строки с экспортом и импортом,
вынесете данные по экспорту и импорту в отдельные переменные.
Постройте линейный график изменения суммарных величин импорта и экспорта
по импорту/экспорту продуктов питания, напитков и табака
(у вас должно получиться 2 графика на одном изображении).
Используйте цвет для разделения графиков. Добавьте текстовые подписи величин импорта и экспорта. Отрегулируйте местоположение и размер шрифта
для подписей так, чтобы они не налезали на линии и не перекрывали друг
друга, рисунок был максимально наглядным. Придумайте новые названия для графика и осей.
```{r echo=FALSE, warning=FALSE}
library(dplyr, warn.conflicts = FALSE)
library(stringr)
library(tidyr)
library(ggplot2)
# load("Lab3/trades.RData")
load("trades.RData")

tb <- trades |>
    bind_rows() |>
    select(-geo) |>
    dplyr::filter(str_detect(indic_et, "Exports in|Imports in")) |>
    pivot_wider(names_from = indic_et, values_from = values) |>
    rename(
        export = "Exports in million of ECU/EURO",
        import = "Imports in million of ECU/EURO"
    )

trades_fdt <- tb |>
    dplyr::filter(str_detect(sitc06, "Food, drinks and tobacco")) |>
    group_by(time) |>
    summarise(export = sum(export), import = sum(import))

colors <- c("Export" = "red", "Import" = "blue")
p <- ggplot(trades_fdt, aes(x = time))
p <- p + geom_line(aes(y = export, color = "Export")) + geom_point(aes(y = export))
p <- p + geom_line(aes(y = import, color = "Import")) + geom_point(aes(y = import))
p <- p + geom_text(aes(y = export, label = export), nudge_x = -85, nudge_y = 850, size=2) + geom_text(aes(y = import, label = import),hjust = 0,nudge_x = 50,  nudge_y = -550, size=2)
p <- p + labs(x = "Time", y = "Value", title = "Export Import FDT", color = "Legend") + scale_color_manual(values = colors)
p <- p + theme(plot.title = element_text(hjust = 0.5))

print(p)
```

## Задание 2
9. Удалите строки, в которых есть пропущенные значения и приведите данные
к формату tidydata. Отобразите динамику лесовосстановления по годам с
помощью линейного графика для любого из федеральных округов, обозначив
субъекты федерации разными цветами. Подпишите значения на графике.
Отрегулируйте местоположение подписей так, чтобы рисунок был максимально
наглядным. Придумайте новые назания графика и осей.
```{r echo=FALSE, warning=FALSE, message=FALSE}
# df <- read_csv("Lab3/reforest.csv", na = c("-", "NA"))
library(dplyr, warn.conflicts = FALSE)
library(stringr)
library(tidyr)
library(readr)
library(ggplot2)

df <- read_csv("reforest.csv", na = c("-", "NA"))
tb <- drop_na(df)
tmp <- str_detect(tb$Region, "федеральный округ")
n_federal_distr <- 3
begin <- which(tmp == "TRUE")[n_federal_distr] + 1
end <- which(tmp == "TRUE")[n_federal_distr + 1] - 1
new_tb <- tb[begin:end, ]
another <- pivot_longer(new_tb, !Region, names_to = "year", values_to = "value") |>
    mutate(year = as.numeric(year))

p <- ggplot(another) +
    geom_line(mapping = aes(x = year, y = value, color = Region)) +
    geom_point(mapping = aes(x = year, y = value))
p <- p + geom_text(aes(x = year, y = value, label = value), vjust = 0,nudge_y = 0.05)
p <- p + xlab("Год") + ylab("Площадь(тысяч га)") + ggtitle(tb$Region[[begin - 1]]) + theme(plot.title = element_text(hjust = 0.5))
print(p)
```